ACORDAO-COMPLETO-2355810

ACÓRDÃO 5455/2020 ATA 14/2020 - PRIMEIRA CÂMARA

VISTOS, relatados e discutidos estes autos de aposentadoria concedida no âmbito da Universidade Federal de Minas Gerais em favor de Nilson Gomes de Vasconcelos;
ACORDAM os Ministros do Tribunal de Contas da União, reunidos em sessão da Primeira Câmara, diante das razões expostas pelo Relator, e com fundamento no art. 71, incisos III e IX, da Constituição Federal de 1988, c/c os arts. 1º, inciso V, 39, inciso II, e 45 da Lei 8.443/1992, e ainda com os arts. 260, § 1º, 261, caput e § 1º, e 262, caput e § 2º, do Regimento Interno do TCU, em:
9.1. considerar ilegal a aposentadoria de Nilson Gomes de Vasconcelos (XXX.494.526-XX) , negando o registro aos atos correspondentes (10791701-04-2005-000406-8 e 10791701-04-2013-000149-9) ;
9.2. dispensar o ressarcimento das quantias indevidamente recebidas de boa-fé (enunciado 106 da súmula da jurisprudência predominante do TCU) ;
9.3. determinar à Universidade Federal de Minas Gerais que:
9.3.1. no prazo de 15 (quinze) dias, faça cessar os pagamentos decorrentes dos atos ora considerados ilegais, sob pena de responsabilidade solidária da autoridade administrativa omissa, até a emissão de novo ato, livre das irregularidades apontadas, a ser submetido à apreciação do TCU no prazo de 30 (trinta) dias;
9.3.2. ajuste o pagamento do percentual de anuênios, na forma estabelecida no artigo 67 da Lei 8.112/1990 e exclua do novo ato que vier a ser cadastrado as rubricas "DECISAO JUDICIAL N TRAN JUG AP - DIFERENCA DE HORAS EXTRAS" e "DECISAO JUDICIAL TRANS JUG APO - VPNI-MS 20033800020924-5", uma vez que as decisões judiciais que as concederam não mais subsistem;
9.3.3.  no prazo de 15 (quinze) dias, dê ciência do inteiro teor desta deliberação ao interessado, esclarecendo-lhe que o efeito suspensivo proveniente da interposição de recurso não o exime da devolução dos valores percebidos indevidamente após a notificação sobre o presente acórdão, em caso de não provimento do recurso porventura impetrado;
9.3.4. no prazo de 30 (trinta) dias, informe ao TCU as medidas adotadas, sem prejuízo de encaminhar comprovante sobre a data em que o interessado tomou conhecimento do contido no item anterior;
9.4. dar ciência deste acórdão à Universidade Federal de Minas Gerais e ao representante legal constituído nos autos.

Apreciação de aposentadoria concedida no âmbito da Universidade Federal de Minas Gerais.

Primeira Câmara

Universidade Federal de Minas Gerais.

3. Interessado: Nilson Gomes de Vasconcelos (XXX.494.526-XX).

13.1. Ministros presentes: Walton Alencar Rodrigues (Presidente), Benjamin Zymler, Bruno Dantas (Relator) e Vital do Rêgo.
13.2. Ministro-Substituto presente: Weder de Oliveira.

ACORDAO-COMPLETO-2471378

Acórdão de Relação 83/2023 - Primeira Câmara

Acórdão de Relação

BRUNO DANTAS

Por registrar as principais ocorrências no andamento do processo até o momento, resumindo os fundamentos das peças acostadas aos autos, adoto como relatório, com os ajustes necessários, a instrução da secretaria responsável pela análise da demanda (peça 28) , que contou com a anuência do corpo diretivo da unidade (peça 29) e do Ministério Público junto ao TCU (peça 30) :
"INTRODUÇÃO
1. Trata-se de atos de concessão de aposentadoria de Nilson Gomes de Vasconcelos, ex-servidor da Universidade Federal de Minas Gerais.
2. Os atos foram submetidos, para fim de registro, à apreciação do Tribunal de Contas da União (TCU) , de acordo com o art. 71, inciso III, da Constituição Federal. O cadastramento e a disponibilização ao TCU ocorreram por intermédio do Sistema de Apreciação e Registro de Atos de Admissão e Concessões, na forma dos arts. 2º, caput e incisos I a VI, e 4º, caput, da Instrução Normativa - TCU 78/2018.
EXAME TÉCNICO
Encaminhamentos anteriores
3. À peça 3, consta instrução propondo que o ato de número 10791701-04-2005-000406-8 fosse considerado 'prejudicado', o que contou com anuência da Unidade Técnica (UT) - peça 4.
4. Todavia, o membro do parquet, em seu parecer (peça 6) , considerou que existia elementos que possibilitavam o julgamento de mérito dos autos, sugerindo ao Ministro-relator retorno dos autos à UT para nova análise.
5. Por meio de Despacho à peça 7, o Ministro-relator acatou a proposta do MP/TCU e determinou o retorno dos autos à UT para análise conclusiva, bem como a inclusão do ato de alteração do interessado.
6. Desta feita, foi inserido nos autos o ato de número 10791701-04-2013-000149-9 e foi realizada oitiva do interessado a fim de que esclarecesse possível irregularidade em seus proventos.
7. Às peças 10 e 15, constam os avisos de recebimento das comunicações processuais encaminhadas ao interessado. O interessado constituiu procuradores (peças 11 e 16) , os quais atuaram nos autos (peças 12, 13, 17 e 18) . Todavia, não consta acostado aos autos a defesa do interessado.
8. Destarte, os autos estão aptos a ser instruídos no mérito.
Exame das constatações
9. Em análise, verifica-se que o interessado foi inativado em 14/10/1993 compulsoriamente e com proventos proporcionais, computados mais de 12 anos de tempo de atividade. Incorporou, ainda, 12% a título de adicional por tempo de serviço e quintos (peças 23 e 24) .
10. Em consulta ao contracheque à peça 21 e em cotejo com a tabela salarial à peça 20, verifica-se que a 'rubrica básica' está corretamente proporcionalizada, considerando que o nível/classe de aposentadoria 'd-1-16' corresponde, atualmente, ao nível/classe de aposentadoria 'P-32' (vide tabela de correlação à peça 19) .
11. Cabe destacar que a rubrica 'VENC.BAS.COMP.ART.15 L11091/05' teve a sua absorção suspensa conforme o disposto no artigo 43 da Lei 12.772/2012.
12. Constata-se, todavia, que as seguintes rubricas necessitam de análise pormenorizada: (i) ANUÊNIOS, (ii) 'DECISAO JUDICIAL N TRAN JUG AP' - DIFERENCA DE HORAS EXTRAS, e (iii) 'DECISAO JUDICIAL TRANS JUG APO' - VPNI-MS 20033800020924-5 16'
ANUÊNIOS
12.1. O valor dos anuênios atualmente pagos está acima do percentual registrado no ato e no Siape (12%) , acarretando um pagamento a maior, considerando, ainda, o nível/classe de aposentadoria 'd-1-16' corresponde, atualmente, ao nível/classe de aposentadoria 'P-32' (vide tabela de correlação à peça 19) .
12.2. Dessa forma, caberá proposta para que a Unidade Jurisdicionada ajuste o valor do referido pagamento.
DIFERENÇA DE HORAS EXTRAS
12.3. No âmbito do TCU, é pacífico o entendimento acerca do referido pagamento. O acórdão paradigmático é o Acórdão 2161/2005-TCU-Plenário (relator Ministro Walton Alencar Rodrigues) , cujo entendimento é no seguinte sentido:
a) o pagamento destacado de parcela relativa a decisão judicial que concedeu reajuste relativo a perdas decorrentes de planos econômicos não deve extrapolar a data-base (data de revisão geral de remuneração da categoria) seguinte àquela que serviu de referência ao julgado;
b) a mencionada parcela tem natureza de antecipação salarial, não se incorporando à remuneração, a menos que expressa determinação contrária conste na decisão judicial;
c) no caso de expressa determinação judicial de incorporação da parcela, o pagamento deve ser feito na forma de vantagem pessoal nominalmente identificada (VPNI) , em valores fixos, e não percentuais, sujeita exclusivamente aos reajustes gerais do funcionalismo, subtraindo-se as sucessivas incorporações decorrentes de novas estruturas remuneratórias criadas por Lei até a absorção integral dessa vantagem.
12.4. Assim, para verificar a regularidade da parcela, cabe verificar se os reajustes posteriores da remuneração do interessado foram superiores ao valor da parcela.
12.5. Para essa verificação, não é necessário retroagir à data de início do pagamento destacado da parcela. Nos anos 2005 a 2016, inúmeras carreiras foram beneficiadas com reestruturações, criação ou modificação de gratificações que trouxeram aumento significativo de vencimentos.
12.6. Como exemplo, citam-se a Lei 11.091/2005 e Lei 13.325/2016, que reestruturam a carreira objeto destes autos. Comparando às fichas financeiras, antes e depois do avento de novas estruturas remuneratórias, só o vencimento passou de R$ 1.053,66 (jan/05 - peça 22) para R$ 1.489,27 (jan/19) , sendo que esta diferença de valores seria mais do que suficiente para absorver o valor em discussão (R$ 214,96) .
12.7. Assim, é ilegal a continuidade do pagamento da mencionada parcela após o advento da das Lei 11.091/2005 e Lei 13.325/2016.
12.8. Cabe observar que não há que se falar em ofensa à coisa julgada, pois, 'a coisa julgada é limitada pela situação jurídica sob cuja órbita se configurou' (voto condutor do Acórdão 6739/2010-TCU-Primeira Câmara, relator Ministro Walton Alencar Rodrigues) .
12.9. Vale também destacar, neste sentido, o voto condutor dos Acórdão 1857/2003-TCU-Plenário (relator Ministro Adylson Motta) e 2.998/2013-TCU-Segunda Câmara (relator Ministro Benjamin Zymler) .
12.10. Na mesma linha, citam-se os acórdãos proferidos pelo Supremo Tribunal Federal e Superior Tribunal de Justiça, respectivamente, nos autos do Recurso Extraordinário 241.884-ES (relator Ministro Sepúlveda Pertence) , do Mandado de Segurança 11.145-DF (relator Ministro João Otávio de Noronha) ; e, no âmbito do STJ, o Mandado de Segurança 13.721/DF (relatora Ministra Nancy Andrighi) .
12.11. A supressão do pagamento destacado da parcela judicial não caracteriza, portanto, desrespeito à coisa julgada, mas, sim, mera equalização dos vencimentos em face de panorama jurídico posterior.
12.12. Cabe, assim, considerar o pagamento irregular. Destaque-se que o interessado foi notificado por meio de oitiva deste fato e não apresentou esclarecimentos.
VPNI-MS 20033800020924-5
12.13. À peça 25, pg. 4, consta que o dispositivo de sentença foi exarado nos seguintes termos:
'Deferido o pedido de liminar para assegurar aos substituídos o direito à não redução em seus proventos de valores que resultaram de retificações feitas em data posterior aos cinco anos decorridos de suas respectivas aposentadorias. Como esta ação tem caráter reparador e preventivo esta decisão deverá ser aplicada também àqueles que porventura já tenham sido prejudicados com as reduções devendo retornar às suas folhas de pagamento as rubricas que porventura tenham sido retiradas'
12.14. No âmbito do recurso de segunda instância, o recuso da União foi provido; sendo, por isso, a segurança denegada (relatório, Voto e Acórdão à peça 25, pgs. 10-15) . A ementa do julgado foi vazada nos seguintes termos:
'ADMINISTRATIVO - PRELIMINARES REJEITADAS - ATO ADMINISTRATIVO - DECADÊNCIA - LEI N. 9.784/99 - INOCORRÊNCIA.
1. Associação regularmente constituída é legitimada para a defesa em juízo dos interesses coletivos e individuais da categoria na condição de substituto processual, independentemente de
autorização individual e expressa dos associados, com fulcro no art. 5º, LXX, da CF/88. Precedentes do desta Turma.
2. Havendo receio por parte da impetrante de que alguns associados tenham seus benefícios reduzidos ou anulados por ato da administração, é de ser reconhecida a possibilidade jurídica do pedido, porquanto o ordenamento nacional não veda esse tipo de postulação, que deve ser examinada à luz dos inúmeros dispositivos constitucionais e infra-constitucionais que regem a matéria.
3. O Tribunal de Contas da União somente é parte legítima para figurar no pólo passivo do mandado de segurança quando houver decisão sua de caráter impositivo.
4. O art. 54 da Lei 9.784/99 não se aplica retroativamente a atos praticados anteriormente à sua edição.
5. Nos termos da jurisprudência firmada pelo Supremo Tribunal Federal, a aposentadoria é ato complexo, só se aperfeiçoando com a manifestação final da Administração, no caso, do Tribunal de Contas da União.
6. apelação e remessa providas.'
12.15. Os recursos aos tribunais superiores não prosperaram a favor do interessado, conforme peça 25, pgs. 6-9 e 16-23.
12.16. Destarte, não há sentença judicial com efeitos vigentes a suportar o pagamento em questão.
12.17. Cabe ainda destacar que, ainda que existisse o provimento judicial em questão, dever-se-ia aplicar o entendimento esposado nos itens 12.3 a 12.11 desta instrução, no sentido de considerar que o pagamento em análise deveria ter sido absorvido ao longo do tempo, em virtude das sucessivas reorganizações e aumento nos proventos do interessado.
12.18. Destaque-se que o interessado foi notificado por meio de oitiva deste fato e não apresentou esclarecimentos.
CONCLUSAO
13. Constatou-se que as rubricas embasadas em decisão judicial não encontram fundamento para a respectiva continuidade, bem como o pagamento dos anuênios está acima do devido.
14. Em virtude da rubrica 'hora extra judicial' ter sido registrada nos atos em análise, caberá proposta de apreciação dos atos pela ilegalidade, bem como determinação para (i) suspensão do pagamento da rubrica 'DECISAO JUDICIAL TRANS JUG APO' - VPNI-MS 20033800020924-5 16' e (ii) ajuste no percentual pago a título de anuênios.
PROPOSTA DE ENCAMINHAMENTO
15. Ante o exposto, propõe-se:
a) considerar ilegal e recusar registro aos atos abaixo nominados, com base nos arts. 71, inciso III, da Constituição Federal, 1º, inciso V, e 39, inciso II, da Lei 8.443/1992 e 260, § 1º, do Regimento Interno do Tribunal de Contas da União (TCU) ;
- NILSON GOMES DE VASCONCELOS, CPF XXX.494.526-XX, atos número 10791701-04-2005-000406-8 e 10791701-04-2013-000149-9.
b) dispensar a devolução dos valores indevidamente recebidos até a data da ciência da Universidade Federal de Minas Gerais do Acórdão que vier a ser proferido, com base no Enunciado 106 da Súmula da Jurisprudência do TCU;
c) esclarecer ao interessado que, no caso de não provimento de recurso eventualmente interposto junto ao TCU, deverão ser repostos os valores recebidos após a ciência do acórdão;
d) determinar à Universidade Federal de Minas Gerais, com base no art. 45 da Lei 8.443/1992, que:
d.1) faça cessar os pagamentos decorrentes dos atos impugnados (rubricas 'DECISAO JUDICIAL N TRAN JUG AP' - DIFERENCA DE HORAS EXTRAS e 'DECISAO JUDICIAL TRANS JUG APO' - VPNI-MS 20033800020924-5) , comunicando ao TCU, no prazo de quinze dias, as providências adotadas, nos termos dos art. 262, caput, do Regimento Interno do TCU, 8º, caput, da Resolução - TCU 206/2007;
d.2) ajuste o pagamento do percentual de anuênios, na forma estabelecida no artigo 67 da Lei 8112/90;
d.3) cadastre novo ato, livre da irregularidade apontada, submetendo-o ao TCU no prazo de trinta dias, nos termos dos arts. 262, § 2º, do Regimento Interno do TCU e 19, § 3º, da Instrução Normativa - TCU 78/2018;
d.3) informe ao interessado o teor do Acórdão que vier a ser prolatado, encaminhando ao TCU, no prazo de trinta dias, comprovante da data de ciência pelo interessado, nos termos do art. 4º, § 3º, da Resolução - TCU 170/2004."
É o relatório.

Nilson Batista de Vasconcelos (OAB-MG 146.157) e outros, representando Nilson Gomes de Vasconcelos.

Procurador Marinus Eduardo De Vries Marsico.

ATO DE PESSOAL. ANUÊNIOS PAGOS ACIMA DO PERCENTUAL REGISTRADO NO SIAPE. PARCELAS PAGAS COM BASE EM DECISÕES JUDICIAIS QUE NÃO MAIS SUBSISTEM, POR TEREM SIDO REFORMADAS EM SEDE RECURSAL. ILEGALIDADE. DETERMINAÇÕES. CIÊNCIA.

APOSENTADORIA (APOS)

Secretaria de Fiscalização de Pessoal (SEFIP).

Cuidam os autos de dois atos de aposentadoria (inicial e alteração) emitidos no âmbito da Universidade Federal de Minas Gerais em favor de Nilson Gomes de Vasconcelos.
2.	Preliminarmente, registro que os atos em exame foram disponibilizados ao TCU há mais de cinco anos, razão pela qual foi oferecido o prévio uso das garantias da ampla defesa e do contraditório ao interessado, nos termos preconizados no Acórdão 587/2011-TCU-Plenário. 
3.	A Sefip e o Ministério Público de Contas opinam, em consonância, pela ilegalidade e negativa de registro dos atos, em razão dos anuênios estarem sendo pagos a maior, por estarem acima do percentual registrado no Siape, e de conter rubricas embasadas em decisões judiciais cuja continuidade de pagamento não se justificaria ("DECISAO JUDICIAL N TRAN JUG AP - DIFERENCA DE HORAS EXTRAS" e "DECISAO JUDICIAL TRANS JUG APO - VPNI-MS 20033800020924-5) ".
4.	Concordo com o encaminhamento proposto pela Sefip e pelo MPTCU.
5.	Com relação às parcelas anuênios e "DECISAO JUDICIAL TRANS JUG APO - VPNI-MS 20033800020924-5", acolho como razões de decidir a análise realizada pela Sefip, a qual considero suficiente, dispensando considerações adicionais. 
6.	Já no que diz respeito à parcela "DECISAO JUDICIAL N TRAN JUG AP - DIFERENCA DE HORAS EXTRAS", embora concorde com a conclusão sobre a ilegalidade da vantagem, cabem alguns esclarecimentos. 
7.	Conforme informado no ato cadastrado no Sisac (peça 26) , o pagamento da parcela judicial em comento foi reestabelecido em razão da sentença proferida pelo Juiz da 15ª Vara Federal nos autos da Ação Ordinária 23205-90.2010.4.01.3800. Essa decisão judicial assim estabeleceu:
"Em face do exposto, ratificando a cautela liminar, JULGO PARCIALMENTE PROCEDENTE O PEDIDO, resolvendo o mérito, nos termos do artigo 269, I, do CPC, determinando que a parte ré se abstenha de proceder à extinção ou suspensão da vantagem identificada como 'DECISÃO JUDICIAL TRANS JUL - HORA EXTRA', em relação aos Autores ANTÔNIO GONÇALO DOS SANTOS SILVA, IEDA LÚCIA VALADARES DE SOUZA, JOÃO TOMAZ, MANOEL GONÇALVES DE OLIVEIRA, MARIA DAS DORES FERREIRA, MARIA DAS GRAÇAS DUARTE TEIXEIRA e NILSON GOMES DE VASCONCELOS, conforme determinado pelo Acórdão n.º 1.018/2009, da 2ª Turma do Tribunal de Contas da União, condenando, ainda, a UFMG no definitivo restabelecimento do pagamento dessa vantagem, acima mencionada, pelos valores resultantes do ato originário de concessão das aposentadorias dos exservidores, respeitando-se seus eventuais e posteriores reajustes, e que vinham sendo pagos quando da supressão indevida, bem como no pagamento das parcelas subtraídas de seus proventos, a idêntico título, em cumprimento ao acórdão acima mencionado."
8.	A parcela, portanto, incorporada à remuneração do interessado por força da decisão judicial originária que a concedeu, nos idos de 1990-1992, foi suprimida por ato da UFMG em cumprimento à seguinte determinação do Acórdão 1018/2009-TCU-Segunda Câmara:
"9.1.5. aplique, no prazo de 30 dias, contados da ciência desta deliberação, a todos os casos análogos que estejam na pendência de comprovação de cumprimento de determinação, o entendimento manifestado neste Acórdão."
9.	O ato impugnado perante a justiça federal foi praticado pela própria universidade, em cumprimento à referida determinação desta Corte de Contas, a qual teve caráter genérico, não se dirigindo ao caso específico do ora interessado. Posteriormente, a vantagem foi reestabelecida em razão dessa nova decisão judicial, proferida em 2014, em ação ordinária que teve como um dos autores o beneficiário da aposentadoria objeto dos autos. É esta última decisão que atualmente embasava o pagamento da vantagem.
10.	Ocorre que, em 12/2/2020, estando os autos em meu gabinete, a decisão judicial em questão foi reformada pelo Tribunal Regional da Primeira Região (TRF1) que deu parcial provimento às apelações interpostas pela União e pela UFMG, nos seguintes termos (peça 31) :
"Ante todo o exposto, não conheço do agravo retido e dou parcial provimento à remessa necessária e às apelações da UFMG e da União para, reformando a sentença: 
 (i) julgar extinto o processo, sem resolução do mérito, em face dos autores Antônio Gonçalo dos Santos Silva, Maria das Graças Duarte Teixeira e Nilson Gomes de Vasconcelos, em razão da consumação da coisa julgada no bojo do mandado de segurança coletivo de nº 2003.38.00.020924-5, do qual os referidos servidores se beneficiaram como substituídos, com fulcro no art. 485, inciso V do CPC/15;
 (ii) julgar improcedente, para os demais autores, o pedido de condenação das rés a se absterem de suprimir ou alterar a forma de cálculo da rubrica 'hora extra - incorporação judicial'. Consequentemente, declaro a legalidade da absorção e eventual supressão da vantagem remuneratória decorrente da incorporação judicial de horas extras asseguradas em Reclamatória Trabalhista, e julgo improcedente o pedido de condenação das rés a ressarcirem os valores eventualmente suprimidos ou diminuídos da rúbrica. 
Diante da reforma substancial da sentença, decreto a inversão dos ônus da sucumbência e condeno os autores ao pagamento das custas remanescentes e de honorários sucumbenciais que fixo em R$ 10.500,00 (dez mil e quinhentos reais) , nos termos do art. 20, § 4º, do CPC/73, vigente à época da sentença. A verba honorária deverá ser custeada em partes iguais por cada autor, e dividida também em partes iguais entre as rés. Ressalvo que a execução deverá observar a regra do § 3º do art. 98 do CPC/15 (antigo art. 12 da Lei 1060/50) , eis que a parte sucumbente é beneficiária da gratuidade de justiça."
11.	Especificamente em relação ao beneficiário do ato em exame, portanto, o TRF, em sede recursal, julgou extinto o processo, em face da constatação de que ele já havia figurado expressamente na lista de substituídos em mandado de segurança coletivo impetrado pela Organização dos Aposentados e Pensionistas da UFMG, cuja decisão final lhe foi desfavorável, conforme consignado no seguinte excerto do voto do relator:
"No mais, merece acolhimento a alegação recursal de coisa julgada para os autores Antônio Gonçalo dos Santos Silva, Maria das Graças Duarte Teixeira e Nilson Gomes de Vasconcelos, uma vez que, conforme se extrai de fls. 1343/1345, os referidos servidores figuraram expressamente na lista de substituídos beneficiados no mandado de segurança coletivo nº 2003.38.00.020924-5 impetrado pela Organização dos Aposentados e Pensionistas da UFMG (OAP-UFMG) , cujo transito em julgado se deu em 30 de agosto de 2010, conforme se extrai do documento fls. 1358-v.
Com efeito, conquanto o §1º do art. 22 da Lei 12.016/09 ressalve que o mandado de segurança coletivo não induza litispendência para as ações individuais, cabendo a cada possível beneficiário optar individualmente entre prosseguir com a sua ação individual ou se beneficiar da ação coletiva, tenho que, no caso específico dos autos, os três servidores supracitados já haviam manifestado expresso conhecimento do deslinde do mandamus coletivo no bojo daqueles autos, e nele se manifestaram de forma ativa com o intuito de se beneficiar do resultado, inicialmente favorável, obtido na primeira instância. 
Desta forma, havendo conduta ativa do servidor indicando de forma inequívoca a sua intenção de participar dos efeitos do provimento judicial do mandado de segurança coletivo, não se pode admitir que, posteriormente, por ocasião da reforma da decisão desfavoravelmente à parte substituída, pretenda ela se desvincular dos seus efeitos e propor ação individual. Admitir tal comportamento contraditório seria validar evidente intuito de burlar a coisa julgada, além de recompensar e estimular atos de inadmissível má-fé processual. Impõe-se, pois, a reforma do julgado a quo para que seja julgado extinto o processo, sem resolução do mérito, em face dos três autores retromencionados, com esteio no art. 485, inciso V, do CPC/15."
12.	Assim, no atual momento, igualmente no caso da outra parcela judicial identificada, não mais subsiste decisão judicial que ampare o pagamento das horas extras em favor do interessado. Inexiste, portanto, impeditivo para que o TCU exija da entidade de origem que exclua a parcela relativa à hora extra dos proventos do interessado. 
13.	Diante disso, cabe considerar ilegal e recusar registro aos atos em exame, determinando-se à UFMG que faça cessar os pagamentos deles decorrentes e adote as medidas corretivas devidas, na linha do encaminhamento proposto pela Sefip. 
14.	Por fim, deve ser dispensada a devolução dos valores indevidamente recebidos de boa-fé, consoante o enunciado 106 da súmula da jurisprudência do TCU.
	Em face do exposto, voto por que o Tribunal adote a deliberação que ora submeto à apreciação deste Colegiado.
TCU, Sala das Sessões Ministro Luciano Brandão Alves de Souza, em 12 de maio de 2020.
Ministro BRUNO DANTAS 
Relator